【裁判字號】    89,自,16
【裁判日期】    890308
【裁判案由】    侵占
【裁判全文】
臺灣臺中地方法院刑事判決                            八十九年度自字第一六號
    自  訴  人  甲○○○機車租賃有限公司
    代  表  人  丁○○
    代  表  人  乙○○
    被      告  丙○○
右列被告因侵占案件，經自訴人提起自訴，本院判決如左：
    主  文
本件免訴。
    理      由
一、自訴意旨如附件自訴狀所載。
二、按案件曾經判決確定者，應諭知免訴之判決，並得不經言詞辯論為之，刑事訴訟
    法第三百零二條第一項第一款、第三百零七條分別定有明文，上開規定依刑事訴
    訟法第三百四十三條規定，於自訴程序亦有準用；又對於曾經判決確定之案件，
    重行提起自訴，雖所訴罪名不同，而事實內容完全一致，仍不失案件同一性，自
    應諭知免訴判決，最高法院四十六年臺上字第一五○六號著有判例。故同一案件
    ，係指所訴彼此兩案為同一被告，其被訴之犯罪事實亦屬同一者而言，而其彼此
    兩案所訴被告同一，被訴之犯罪事實亦無異，不因前後所主張之罪名有異即可謂
    非同一案件，前案如經判決確定，後案自不得再行自訴。
三、查：本件自訴人甲○○○機車租賃有限公司前曾以被告丙○○於民國八十一年一
    月二十一日，以動產擔保附條件買賣之方式，向自訴人購買車號ＪＣＷ─二二一
    號機車一輛，為動產擔保交易之債務人，雙方約定總價金為新台幣 (下同)四萬
    八千一百五十元，以每月為一期，分九期給付，每期給付五千三百五十元，標的
    物存放地點為台中市○區○○街一七四號，於價金未付清之前，該機車所有權仍
    屬自訴人所有，被告僅得依約占有使用，不得處分或遷移上址等條件，詎被告於
    取得標的物後，僅繳納四期分期款，尚餘五期計二萬六千七百五十元未繳納，即
    意圖不法之利益，於八十一年六月間將該機車遷移不明，致生損害於自訴人，因
    認被告涉犯動產擔保交易法第三十八條之罪為由，向本院提出自訴，經本院以八
    十二年度自字第一八七號違反動產擔保交易法案件受理，於八十二年五月十七日
    判處被告拘役十日，並於八十三年七月七日確定，有本院調取之上開卷宗可查。
    而本件自訴人又以同一事實再對被告提起本件自訴，雖其前案提出自訴之罪名為
    違反動產擔保交易法第三十八條之罪，本件自訴部分之罪名則侵占罪，兩案罪名
    略有差異，但其所訴事實則為同一，自訴人顯係就曾經判決確定之同一案件再行
    自訴，揆諸前揭說明，自應諭知免訴，並不經言詞辯論為之。
據上論斷，應依刑事訴訟法第三百四十三條、第三百零二條第一款、第三百零七條，
判決如主文。
中      華      民      國      八十九      年      三      月    八    日
                                       法  官 劉  長  宜
右正本證明與原本無異。
如不服本判決，應於送達後十日內向本院提出上訴狀（須附繕本），上訴於台灣高等
法院台中分院。
                                        書記官
中      華      民      國      八十九        年    三      月    九    日


司法院資訊處製作；財團法人民間司法改革基金會備份。
